# 有限公司整体变更为股份公司时，部分资产处于抵押状态，

提问人：hunaipeng 时间：2010-09-03 09:55:56
可否进行整体变更，是否会存在法律问题？

回答人：chenyiwei
应当可以。因为： 1 、有限责任公司变更为股份有限公司，是按照经审计的基准日帐面净资产折股整体变更为股份有限公司。而“以净资产折合为股本”和“以净资产出资”这两个概念是不同的。“净资产出资”并不是公司法认可的出资方式，因此是不可行的，但“以净资产折合为股份有限公司的股本”是可以操作的。这两者的差异表明这一变更过程并不是以单项资产、负债分别用于缴纳出资，而是以净资产作为一个整体进行折股。 2 、有限责任公司变更为股份有限公司，只是公司形式的变化，对外承担的权利和义务没有发生任何变化。因此原先在有限责任公司的资产上设置的抵押将自然延续到股份有限公司，不会对抵押权人的权益产生影响。